福建金門地方法院民事裁定
110年度城簡聲字第3號
聲  請  人  楊番王
相  對  人  花旗(台灣)商業銀行股份有限公司

法定代理人  莫兆鴻
上列當事人間聲請停止執行事件，本院裁定如下：
      主    文
聲請人供擔保新臺幣肆萬伍仟貳佰柒拾陸元後，本院一一０年度
司執字第四一一五號強制執行事件之強制執行程序，於本院一一
０年度城簡字第九六號債務人異議之訴事件判決確定、和解、調
解或撤回起訴前應暫予停止。 
      理    由
一、按有回復原狀之聲請，或提起再審或異議之訴，或對於和解
    為繼續審判之請求，或提起宣告調解無效之訴、撤銷調解之
    訴，或對於許可強制執行之裁定提起抗告時，法院因必要情
    形或依聲請定相當並確實之擔保，得為停止強制執行之裁定
    ，強制執行法第18條第2項定有明文。查聲請人以其業向本
    院提起債務人異議之訴為由，聲請裁定停止本院110年度司
    執字第4115號強制執行事件之強制執行程序，經本院調取相
    關案卷審究後，認聲請人之聲請為有理由，應予准許。
二、次按法院定擔保金額而准許停止強制執行之裁定者，該項擔
    保係備供債權人因停止執行所受損害之賠償，其數額應依標
    的物停止執行後，債權人未能即時受償或利用該標的物所受
    之損害額，或其因另供擔保強制執行所受之損害額定之，非
    以標的物之價值或其債權額為依據，最高法院91年度台抗字
    第429號裁定要旨參照。本件依聲請人起訴要旨觀之，其意
    在請求排除已逾5年時效之利息，是本案訴訟標的價額應核
    定為20萬4510元【即由執行卷內所陳報累計至今之本息扣除
    聲請人不爭執之本金與最近5年利息，其差額即為聲請人請
    求排除之利息。依此計算，聲請人不爭執應給付本息為11萬
    5084元[計算式：65762×（1＋15%×5）＝115084，小數點後四
    捨五入]。經以相對人陳報之最新本息31萬9594元為扣除後
    ，差額20萬4510元即為本案訴訟標的價額】。參照民事訴訟
    法第466條規定，本件核屬不得上訴第三審之事件，且參照
    各級法院辦案期限實施要點第2點規定，民事簡易訴訟程序
    第一審辦案期限為10個月，第二審辦案期限為2年。是預估
    聲請人提起本訴獲准停止執行因而致相對人執行延宕之期間
    為2年10個月。再以相對人因系爭強制執行程序停止後，可
    能無法即時受償之債權金額為31萬9594元，依此金額按法定
    利率年息5%計算為4萬5276元（計算式：319594×5%×(2＋10/1
    2)＝45276）。本院綜核上情，認相對人因停止執行致未能及
    時受償之損害額應為4萬5276元，聲請人應提供之擔保金額
    亦以該金額為適當。
三、依強制執行法第18條第2項，裁定如主文。 
中　　華　　民　　國　　110 　年　　12　　月　　2 　　日
                  福建金門地方法院金城簡易庭
                              法　官　王鴻均
以上正本證明與原本無異。
如不服本裁定，應於裁定送達後10日內向本院提出抗告狀（須附
繕本），並繳納抗告費新臺幣1,000 元。
中　　華　　民　　國　　110 　年　　11　　月　　2 　　日
                              書記官  蔡鴻源